臺灣高雄地方法院刑事判決　　　　　　　100年度訴字第577號
公　訴　人　臺灣高雄地方法院檢察署檢察官
被　　　告　陳翌宗
選任辯護人　歐陽珮律師
　　　　　　朱立人律師
被　　　告　黃士原
指定辯護人　本院公設辯護人蘇鴻吉
上列被告因違反槍砲彈藥刀械管制條例案件，經檢察官提起公訴
（99年度偵字第36027 號、第36267 號、100 年度偵字第4934號
），本院判決如下：
    主  文
黃士原犯非法寄藏手槍罪，處有期徒刑陸年陸月，併科罰金新臺
幣貳拾萬元，罰金如易服勞役，以新臺幣壹仟元折算壹日。扣案
如附表編號1 、2 所示之手槍各壹支、口徑九mm制式子彈貳顆均
沒收。
陳翌宗無罪。
    事  實
一、黃士原明知具有殺傷力之制式手槍、可發射子彈具有殺傷力
    之改造手槍及子彈，分別係槍砲彈藥刀械管制條例第4 條第
    1 項第1 款、第2 款所列管之槍砲、彈藥，非經中央主管機
    關許可，不得持有、寄藏，竟於民國94年間某日，未經中央
    主管機關內政部之許可，並基於寄藏制式手槍、可發射子彈
    具有殺傷力之改造手槍、子彈之犯意，在其高雄市左營區○
    ○○路262 號之住處，收受林志諺所寄放具殺傷力之制式手
    槍1 支（如附表編號1 ，槍枝管制編號0000000000）、改造
    手槍1 支（如附表編號2 ，槍枝管制編號0000000000）、子
    彈8 顆（如附表編號3 所示6 顆子彈，及下述已由黃士原擊
    發之2 顆9mm 子彈）後，而非法寄藏在其上開住宅內。嗣於
    99 年11 月9 日凌晨3 時15分，黃士原攜帶上開槍、彈，與
    不知情之陳翌宗（詳後述）前往高雄市前金區○○○路191
    號之「日月星辰酒店」消費完，步出該店時，黃士原因酒後
    情緒失控，竟持附表編號2 之手槍對空射擊2 槍，陳翌宗見
    狀即抱住黃士原欲制止其再繼續開槍，適有高雄市政府警察
    局保安大隊警員賴文興、楊鈞凱、潘志中等人駕駛巡邏車行
    經該處，聽到上開槍聲乃前往「日月星辰酒店」進行盤查，
    黃士原、陳翌宗見有警車接近，陳翌宗一時心急，便將原放
    置在黃士原腰際，如附表編號1 所示手槍取走欲伺機丟棄，
    之後陳翌宗即持該支手槍往東方向離去，黃士原則持附表編
    號2之 改造手槍往西方向逃逸，賴文興等人見陳翌宗手上持
    有槍枝，乃隨後追捕，而陳翌宗行經「日月星辰酒店」旁之
    七賢二路187 號前時，旋將手中之制式手槍丟棄在騎樓旁之
    機車下方，再回頭往「日月星辰酒店」方向逃逸，經賴文興
    等人將陳翌宗攔下，當場扣得附表編號1 所示之制式手槍1
    支（內有已上膛之子彈1 顆）、已擊發之彈殼2 顆、彈匣1
    個、子彈5 顆，黃士原則攜帶附表編號2 之改造手槍趁隙逃
    離現場。嗣於同月12日下午6 時10分許，警方在高雄市左營
    區○○○路262 號前對黃士原攔檢盤查，黃士原自承持有槍
    枝，並主動帶同警方前往高雄市○○區○道高速公路北上
    365 公里旁之草叢內，取出附表編號2 之改造手槍1 支（含
    彈匣1 個），因而查獲。
二、案經高雄市政府警察局新興分局、高雄市政府警察局移送臺
    灣高雄地方法院檢察署檢察官偵查起訴。
    理  由
壹、證據能力部分
（一）本件偵查中，檢察官就證人即查獲本件之警員賴文興、楊
      鈞凱、潘志中所述有關被告陳翌宗之部分，均命其3 人具
      結，有證人結文可考（見99年度偵字第36027 號卷第29-3
      1 頁），均足認具可信性。又核其3 人製作筆錄過程，並
      無違法取供或證明力明顯過低之瑕疵，復有全程錄音錄影
      可資憑信，所為陳述蓋係出於供述者之真意，要無顯不可
      信之情事。復經本院於審判期日，依法定程序逐一提示其
      3 人之偵訊筆錄並告以要旨，由被告陳翌宗、辯護人依法
      辯論，而完足為合法調查之證據，自得採為判決之基礎。
      是證人賴文興、楊鈞凱、潘志中於偵查中所為之陳述，依
      刑事訴訟法第159 條之1 第2 項之規定，均應認有證據能
      力。被告陳翌宗之辯護人辯稱上開證人於偵查中之陳述均
      無證據能力云云，顯非的論。
（二）按被告以外之人於審判外之陳述，雖不符前4 條之規定，
      而經當事人於審判程序同意作為證據，法院審酌該言詞陳
      述或書面陳述作成時之情況，認為適當者，亦得為證據。
      當事人、代理人或辯護人於法院調查證據時，知有第159
      條第1 項不得為證據之情形，而未於言詞辯論終結前聲明
      異議者，視為有前項之同意，刑事訴訟法第159 條之5 定
      有明文。查本判決後開所引用之其他各該被告黃士原、陳
      翌宗以外之人於審判外之陳述（包括書面陳述），雖均屬
      傳聞證據，惟業經被告黃士原、陳翌宗、辯護人及檢察官
      於審理期日時均表示無意見而不予爭執（另被告黃士原及
      其辯護人對前述被告陳翌宗所爭執之各項證據亦均不爭執
      ），且迄至言詞辯論終結前亦均未聲明異議，本院審酌上
      開證據資料製作時之情況，尚查無違法不當之瑕疵，亦認
      為以之作為證據應屬適當，故揆諸上開法律規定與說明，
      爰逕依刑事訴訟法第159 條之5 規定，認上揭證據資料均
      例外有證據能力。
貳、有罪部分
一、訊據被告黃士原對前揭犯行於警詢、偵查及審理時均坦承不
    諱，核與被告陳翌宗、證人賴文興、楊鈞凱、潘志中等人所
    述之情節相符（見警卷二第9-14頁，99年度偵字第36027 號
    卷第8-9 、13-17 、25-28 頁，100 年度偵字第4937號卷第
    13-15 頁），並有高雄市政府警察局扣押筆錄、扣押物品目
    錄表、槍枝初步檢視報告表、扣案槍、彈照片在卷可稽（見
    警卷二第15-23 、37-39 頁，警卷一第34-36 頁）。又扣案
    之槍彈經送鑑定結果：（一）手槍1 支（槍枝管制編號0000
    000000），認係口徑9mm 制式半自動手槍，為德國WALTHER
    廠P99 型，送鑑時槍號遭磨滅，經以電解腐蝕法重現結果，
    因磨滅過深無法重現，槍管內具6 條右旋來復線，擊發功能
    正常，可供擊發同口徑制式子彈使用，認具殺傷力；（二）
    手槍1 支（槍枝管制編號0000000000）認係仿造槍，為仿以
    色列IMI 廠JERICHO 941FBL型口徑9mm 制式半自動手槍製造
    ，槍管內具6 條右旋來復線，性能良好，可擊發同口徑制式
    子彈，認具殺傷力；（三）子彈6 顆，其中5 顆認均係口徑
    9mm 制式子彈，採樣3 顆試射，可擊發，具殺傷力。剩餘1
    顆，認係非制式子彈，由金屬彈殼組合直徑9.0mm 金屬彈頭
    而成，經試射，可擊發，認具殺傷力。另扣案之彈殼2 顆經
    與上開2 支手槍試射彈殼比對結果，發現與附表編號2 之手
    槍試射彈殼之彈底特徵紋痕相合，認均係由該手槍所擊發等
    情，有內政部警政署刑事警察局99年12月3 日刑鑑字第0990
    165686號、99年12月30日刑鑑字第0990158458號鑑定書、10
    0 年1 月26日刑鑑字第10000009792 號函附卷為證，且有扣
    案槍枝、子彈照片存卷可憑（見99年度偵字第36027 號卷第
    22-23 、35頁，99年度偵字第36267 號卷第18-19 頁），是
    被告黃士原寄藏如附表編號1 、2 之手槍各1 支及子彈8 顆
    等節，應堪認定。被告黃士原上開自白，與卷內事證相符。
    本件事證既明，被告黃士原犯行堪以認定，應依法論科。至
    於被告黃士原、陳翌宗雖曾供稱被告黃士原在「日月星辰酒
    店」包箱內亦有開槍，但觀卷內並無「日月星辰酒店」內有
    扣到彈殼或有槍擊痕跡，甚至也無「日月星辰酒店」之員工
    證稱此事等證據，尚不足以被告2 人之供詞即謂有此情節，
    附此敘明。
二、按「寄藏與持有之界限，應以持有即實力支配係為他人或為
    自己而占有管領為判決準據」；「寄藏與持有槍枝、子彈，
    其單純之持有並不包括寄藏，但寄藏之受人委託代為保管，
    其保管本身所為之持有，係寄藏之當然結果，法律上僅就寄
    藏行為為包括之評價，不另就持有論罪」（最高法院97年度
    臺上字第2334號、97年度臺上字第4178號判決可資參照）。
    又按未經許可持有、寄藏手槍、子彈、刀械，其持有、寄藏
    之繼續，為行為之繼續，亦即一經持有、寄藏手槍、子彈、
    刀械，犯罪即成立，但其完結須繼續至持有、寄藏行為終了
    時為止（最高法院88年度第8 次刑事庭會議決議參照）。其
    間法律縱有變更，其行為既繼續實施至新法施行以後，即與
    犯罪後法律有變更之情形不同，不生新舊法比較適用問題（
    最高法院28年度上字第733 號判例意旨參照）。被告黃士原
    寄藏附表所示槍彈之期間係自94年間某日起至99年11月2 日
    、12日止，其間槍砲彈藥刀械管制條例雖曾於94年1 月26日
    、97年11月26日經總統公布修正，分於94年1 月28日、97年
    11月28日生效，然因被告黃士原寄藏上開槍彈係犯罪行為之
    繼續，應適用行為終了時之法律，並不發生刑法第2 條第1
    項所謂行為後之法律有變更之問題。是核被告黃士原所為，
    係犯槍砲彈藥刀械管制條例第7 條第4 項之非法寄藏手槍罪
    ，同條例第8 條第4 項之非法寄藏可發射子彈具殺傷力之槍
    枝罪，同條例第12條第4 項之非法寄藏子彈罪。又被告黃士
    原寄藏本身所為之持有，乃寄藏之當然結果，不另論罪。被
    告黃士原自94年間起至99年11月2 日、12日經警查獲為止，
    其寄藏事實欄所示槍彈之行為，為繼續犯，自均應論以單純
    一罪。被告黃士原以一行為同時寄藏附表所示手槍、子彈，
    而觸犯上開3 罪，為想像競合犯，應依刑法第55條規定，均
    從一重之同條例第7 條第4 項之非法寄藏手槍罪處斷之。
三、爰審酌被告黃士原未經許可寄藏具殺傷力之槍枝達2 支、子
    彈共8 顆，對社會大眾之生命、財產安全有嚴重之潛在危險
    ，所為實屬不該，且其前於95年間因犯槍砲彈藥刀械管制條
    例第8 條第4 項之非法持有可發射子彈具殺傷力之槍枝罪（
    持有期間自91年7 月中旬某日起至95年1 月7 日止），而經
    臺灣高等法院高雄分院於95年10月11日以95年度上訴字第15
    60號判決處有期徒刑1 年4 月，併科罰金新臺幣（下同）10
    萬元，緩刑年，緩刑期內付保護管束，並於98年11月1 日
    保護管束始期滿，其竟不知悔悟，無視法院給其自新之機會
    ，不於該案發生後立即將所寄藏之本件槍彈繳出，仍基於寄
    藏之意繼續保有如附表所示槍彈，顯然目無法紀，另參以其
    曾持附表編號2 之手槍開槍，已對社會治安產生危害，幸未
    傷及無辜之人物，暨其犯後坦承犯行，犯罪後態度尚佳，及
    衡酌犯罪動機、手段、目的、犯罪繼續時間之長短等一切情
    狀，量處如主文所示之刑，併科罰金20萬元，並就併科罰金
    部分，依刑法第42條第3 項前段，諭知易服勞役之折算標準
    ，以資懲戒。此外，扣案如附表所示之手槍2 支（含彈匣2
    個，槍枝管制編號：0000000000、0000000000）、制式子彈
    2 顆，經鑑定結果，確均屬槍砲彈藥刀械管制條例所列管之
    違禁物，應依刑法第38條第1 項第1 款規定，不問屬於犯人
    與否，併應宣告沒收。至扣案制式子彈3 顆、非制式子彈1
    顆，雖屬違禁物，惟經送驗已試射用罄；另扣案由被告黃士
    原擊發後所剩之彈殼2 顆，其等彈藥部分，均因擊發燃燒殆
    盡，其餘部分亦裂解為彈頭及彈殼，已不具子彈之外型及功
    能，均不具殺傷力，爰不另為沒收之諭知。
、無罪部分
一、公訴意旨略以：於前揭時地，警方循槍聲欲前往「日月星辰
    酒店」盤查時，黃士原、陳翌宗見警車接近，竟基於共同持
    有槍彈之犯意聯絡，由被告陳翌宗持附表編號1 之制式手槍
    往東方向逃逸，被告黃士原則持附表編號2 之改造手槍往西
    方向逃逸，嗣被告陳翌宗即將附表編號1 之制式手槍丟棄在
    事實欄所載地點，並隨後為警攔下並扣得前述槍彈，因認被
    告陳翌宗與被告黃士原共同涉有槍砲彈藥刀械管制條例第7
    條第4 項之非法持有手槍罪嫌，同條例第8 條第4 項之非法
    持有可發射子彈具殺傷力之槍枝罪嫌，同條例第12條第4 項
    之非法持有子彈罪嫌等云云。
二、按犯罪事實應依證據認定之，無證據不得認定其犯罪事實；
    又不能證明被告犯罪者，應諭知無罪之判決，刑事訟訴法第
    154 條第2 項、第301 條第1 項分別定有明文。而被告或共
    犯之自白，不得作為有罪判決之唯一證據，仍應調查其他必
    要之證據，以察其是否與事實相符，亦為同法第156 條第2
    項所定明。再認定不利於被告之事實，須依積極證據，茍積
    極之證據本身存有瑕疵而不足為不利於被告事實之認定，即
    應為有利於被告之認定，更不必有何有利之證據，而此用以
    證明犯罪事實之證據，猶須於通常一般人均不至於有所懷疑
    ，堪予確信其已臻真實者，始得據以為有罪之認定，倘其證
    明尚未達到此一程度，而有合理性之懷疑存在，致使無從為
    有罪之確信時，即應為無罪之判決（最高法院82年度臺上字
    第163 號判決、同院76年臺上字第4986號、30年上字第816
    號等判例意旨）。
三、本件檢察官認被告涉有前述罪嫌，無非係以本院前揭認定被
    告黃士原犯前開罪行之各項證據為其主要論據。訊據被告陳
    翌宗固自承於事實欄所載時地有將如附表編號1 所示手槍丟
    置在事實欄所載地點，惟堅詞否認前揭犯行，辯稱：「當時
    是被告黃士原喝醉酒，經我帶出「日月星辰酒店」，被告黃
    士原就對空開槍，我便抱住他欲制止，隨後我們見到警察來
    ，我一時心急要將被告黃士原拖走，倉促間始將被告黃士原
    放在腰際如附表編號1 所示之手槍抽走並丟棄在機車下。我
    並無與被告黃士原共同持有事實欄所示手槍、彈匣及子彈。
    」等語。
四、經查：
（一）被告陳翌宗、黃士原均供稱：如事實欄所載槍彈均為被告
      黃士原所有。當日在「日月星辰酒店」消費完，步出該店
      時，黃士原持附表編號2 之手槍對空射擊2 槍，陳翌宗見
      狀即抱住黃士原欲制止其再繼續開槍，適有前揭警員駕駛
      巡邏車行經該處，黃士原、陳翌宗見有警車接近，陳翌宗
      即一時心急將原放置在黃士原腰際，如附表編號1 所示手
      槍取走欲伺機丟棄。於是陳翌宗持該支手槍往東方向離去
      ，黃士原則持附表編號2 之改造手槍往西方向逃逸，其後
      被告陳翌宗即遭警方逮捕並扣得事實欄所載槍彈，黃士原
      則攜帶附表編號2 之改造手槍趁隙逃離現場等語（見警卷
      二第9-14、1-4 、5-8 頁，99年度偵字第36027 號卷第8-
      9 、13-17 頁，99年度偵字第36267 號卷第4-6 頁，警卷
      三第5-7 頁，100 年度偵字第4937號卷第13-15 頁，本院
      卷第30-34 頁），核與證人賴文興於審理時證述：我們聽
      到槍響，往槍響方向開過去，見到被告2 人在拉扯、搶槍
      ，之後被告2 人看到我們接近，就嚇到分頭逃逸，因我們
      見被告陳翌宗手上有槍，所以就追他之情節相符（見本院
      卷第28-29 頁），且觀「日月星辰酒店」外之監視器錄影
      畫面，亦可見被告陳翌宗確實有抱住被告黃士原制止其開
      槍，並於見到警車接近後，將被告黃士原抱住拉走之舉動
      ，有翻拍照片及錄影光碟存卷為徵（見警卷二第41-43 頁
      ，光碟附於99年度偵字第36027 號卷末之資料袋內），從
      而被告陳翌宗、黃士原上稱情節應屬事實，堪以採信。
（二）按槍砲彈藥刀械管制條例第7 條第4 項、第8 條第4 項及
      第12條第4 項所稱持有槍枝、子彈罪，係指就槍枝及子彈
      為執持占有而言，必須行為人主觀上對槍、彈有執持占有
      之意思，客觀上有足以顯示係實現其占有物上權利之行為
      ，始足當之。倘因其他原因或目的，偶然經手，迅即脫離
      ，對之無執持占有之意思與行為，即非此之所謂持有（最
      高法院99年度臺上字第6373號、98年度臺上字第7484號判
      決意旨參照）。查本件被告陳翌宗持有附表編號1 之手槍
      之緣由已如前述，再參酌證人賴文興於審理時亦證稱：「
      從見到被告陳翌宗、黃士原在拉扯，到被告陳翌宗丟槍之
      時間，應該不超過1 分鐘，且丟槍位置距離被告2 人拉扯
      位置不到30公尺，被告陳翌宗持槍後丟棄是連續的動作。
      被告陳翌宗看起來就像是一般人拿到槍後，又見到警察便
      想丟槍的反應」等語明確（見本院卷第28頁反面、第29頁
      ），顯然被告陳翌宗在主觀上並無對附表編號1 所示手槍
      、彈匣及內含之子彈有執持占有之意思，而客觀上其實際
      手持附表編號1 所示手槍、彈匣及內含之子彈之時間既不
      到1 分鐘即丟棄，也不足以顯示係其實現占有物上權利之
      行為，自與槍砲彈藥刀械管制條例所稱「持有」之構成要
      件不符。
（三）至於檢察官雖亦認被告陳翌宗與被告黃士原就附表編號2
      之手槍、彈匣及其餘子彈亦共同持有云云，但此為被告陳
      翌宗所否認，又被告黃士原亦稱：「被告陳翌宗直到我在
      「日月星辰酒店」外開槍才知我身上有槍，之前未曾與我
      一同持有前揭槍彈」等語明確（見警卷二第7 頁，99年度
      偵字第36027 號卷第14、16頁，本院卷第30-33 頁），而
      檢察官復未能舉證證明被告陳翌宗自始即知事實欄所示槍
      彈之存在，並與被告黃士原有共同持有之意或行為，自不
      足以認定檢察官上揭所指為真。
五、綜上，檢察官認被告陳翌宗涉嫌前揭犯行所憑之證據，尚未
    達於通常一般之人均不致有所懷疑，而得確信其為真實之程
    度，依刑事訴訟制度「倘有懷疑，即從被告之利益為解釋」
    、「被告應被推定為無罪」之原則，即難據以為被告陳翌宗
    不利之認定。此外，復查無其他積極之證據，足資認定被告
    陳翌宗自始即知被告黃士原持有附表所示槍彈，並有與之共
    同持有之意，自屬不能證明被告陳翌宗犯罪，依首開說明，
    應為被告陳翌宗無罪之諭知。
據上論斷，應依刑事訴訟法第299 條第1 項前段、第301 條第1
項，槍砲彈藥刀械管制條例第7 條第4 項、第8 條第4 項、第12
條第4 項，刑法第11條前段、第55條、第42條第3 項前段、第38
條第1 項第1 款，判決如主文。
本件經檢察官陳俊宏到庭執行職務。
中    華    民    國   100    年    7     月    25    日
              刑事第十七庭  審判長法  官  陳培維
                                  法  官  陳君杰
                                  法  官  余銘軒
以上正本證明與原本無異。
如不服本判決應於收受送達後10日內向本院提出上訴書狀，並應
敘述具體理由；如未敘述上訴理由者，應於上訴期間屆滿後20日
內向本院補提理由書（均須按他造當事人之人數附繕本）「切勿
逕送上級法院」。
中    華    民    國   100    年    7     月    26    日
                                  書記官  吳書逸
附錄論罪科刑法條
槍砲彈藥刀械管制條例第7條
未經許可，製造、販賣或運輸火砲、肩射武器、機關槍、衝鋒槍
、卡柄槍、自動步槍、普通步槍、馬槍、手槍或各類砲彈、炸彈
、爆裂物者，處死刑、無期徒刑或 7 年以上有期徒刑；處徒刑
者，併科新臺幣 3 千萬元以下罰金。
未經許可，轉讓、出租或出借前項所列槍砲、彈藥者，處無期徒
刑或 5 年以上有期徒刑，併科新臺幣 1 千萬元以下罰金。
意圖供自己或他人犯罪之用，而犯前二項之罪者，處死刑或無期
徒刑；處徒刑者，併科新臺幣 5 千萬元以下罰金。
未經許可，持有、寄藏或意圖販賣而陳列第 1 項所列槍砲、彈
藥者，處 5 年以上有期徒刑，併科新臺幣 1 千萬元以下罰金。
意圖供自己或他人犯罪之用，以強盜、搶奪、竊盜或其他非法方
法，持有依法執行公務之人所持有之第 1 項所列槍砲、彈藥者
，得加重其刑至二分之一。
第 1 項至第 3 項之未遂犯罰之。
槍砲彈藥刀械管制條例第8條
未經許可，製造、販賣或運輸鋼筆槍、瓦斯槍、麻醉槍、獵槍、
空氣槍或第 4 條第 1 項第 1 款所定其他可發射金屬或子彈具
有殺傷力之各式槍砲者，處無期徒刑或 5 年以上有期徒刑，併
科新臺幣 1 千萬元以下罰金。
未經許可，轉讓、出租或出借前項所列槍枝者，處 5 年以上有
期徒刑，併科新臺幣 1 千萬元以下罰金。
意圖供自己或他人犯罪之用，而犯前二項之罪者，處無期徒刑或
7 年以上有期徒刑，併科新臺幣 1 千萬元以下罰金。
未經許可，持有、寄藏或意圖販賣而陳列第 1 項所列槍枝者，
處 3 年以上 10 年以下有期徒刑，併科新臺幣 7 百萬元以下罰
金。
第 1 項至第 3 項之未遂犯罰之。
犯第 1 項、第 2 項或第 4 項有關空氣槍之罪，其情節輕微者
，得減輕其刑。
槍砲彈藥刀械管制條例第12條
未經許可，製造、販賣或運輸子彈者，處 1 年以上 7 年以下有
期徒刑，併科新台幣 500 萬元以下罰金。
未經許可，轉讓、出租或出借子彈者，處 6 月以上 5 年以下有
期徒刑，併科新台幣 300 萬元以下罰金。
意圖供自己或他人犯罪之用，而犯前二項之罪者，處 3 年以上
10 年以下有期徒刑，併科新台幣 700 萬元以下罰金。
未經許可，持有、寄藏或意圖販賣而陳列子彈者，處 5 年以下
有期徒刑，併科新台幣 300 萬元以下罰金。
第 1 項至第 3 項之未遂犯罰之。
附表：
┌──┬──────┬─────────────────┐
│編號│扣案物名稱  │鑑定結果                          │
├──┼──────┼─────────────────┤
│1   │手槍1 支（含│認係口徑9mm 制式半自動手槍，為德國│
│    │彈匣1 個，槍│WALTHER 廠99型，送鑑時槍號遭磨滅，│
│    │枝管制編號11│經以電解腐蝕法重現結果，因磨滅過深│
│    │00000000）  │無法重現，槍管內具6 條右旋來復線，│
│    │            │擊發功能正常，可供擊發同口徑制式子│
│    │            │彈使用，認具殺傷力。              │
├──┼──────┼─────────────────┤
│2   │手槍1 支（含│認係仿造槍，為仿以色列IMI廠JERICHO│
│    │彈匣1 個，槍│941FBL型口徑9mm 制式半自動手槍製造│
│    │枝管制編號11│，槍管內具6 條右旋來復線，性能良好│
│    │00000000）  │，可擊發同口徑制式子彈，認具殺傷力│
│    │            │。                                │
├──┼──────┼─────────────────┤
│3   │子彈6顆     │(一)5 顆，認均係口徑9mm 制式子彈，採│
│    │            │  樣3 顆試射，可擊發，具殺傷力。  │
│    │            │(二)1 顆，認係非制式子彈，由金屬彈殼│
│    │            │  組合直徑9.0mm 金屬彈頭而成，經試│
│    │            │  射，可擊發，認具殺傷力。        │
└──┴──────┴─────────────────┘